# 固定资产暂估问题

提问人：山野孤鹜 时间：2013-11-22 18:57:45
我想知道这个时候把预付账款核销掉是否违背相关法律法规及准则，如果都不违背，那这样处理就基本不存在问题了！

回答人：chenyiwei
相对而言第二种方法较为合理。因为在固定资产已经建成且验收合格的情况下，“固定资产刚刚建成，还没有过合同约定的保质期（ 1年）因此还存在一定风险”这种风险只是一种次要风险，对资产和负债的确认和结转不产生实质影响。是否取得发票当然更不是会计上是否确认资产要考虑的问题。在第二种方法下，对于预付和应付应进行对冲，因为事实上是针对同一往来对方和同一事项的，对照金融资产／负债抵销列报的条件看，也是符合的。

提问人：山野孤鹜 时间：2013-11-23 00:17:40
感谢陈版答疑！！！还想请教陈版一个问题，企业取得的设备这类资产，对于该类资产的产权是否已经发生转移是应当以合同约定条款判断产权取得时点还是应当以取得发票作为取得产权的依据？个人以为应当以据合同，可有高级别的同事认为应当以发票取得时点作为取得产权时点，并要求在报告中披露未取得发票的设备。还请陈版指教，谢谢！

回答人：chenyiwei
建议查阅《物权法》、《合同法》的相关规定，并结合合同条款分析，必要时咨询律师意见。